【裁判字號】    97,訴,996
【裁判日期】    980902
【裁判案由】    違反毒品危害防制條例
【裁判全文】
臺灣屏東地方法院刑事判決               97年度訴字第996號
                                       98年度訴字第123號
公  訴  人  臺灣屏東地方法院檢察署檢察官
被      告  戊○○
                    （另案在監執行）
指定辯護人  史雙全律師
被      告  丁○○
                    （
指定辯護人  謝信義律師
被      告  庚○○
選任辯護人  許淑清律師
上列被告因違反毒品危害防制條例案件，經檢察官提起公訴（97
年度偵字第2196號、4673號）及追加起訴（97年度偵字第8146號
），本院判決如下：
    主  文
戊○○犯如附表七之罪，各處如附表七所示之刑，應執行有期徒
刑拾捌年，褫奪公權拾年，扣案附表六編號(一)、(二)之物沒收銷燬
之；編號(三)至(十一)之物沒收。未扣案之共同販賣第一級毒品所得新
臺幣玖仟元與丁○○、丙○○連帶沒收，如全部或一部不能沒收
時，以其等財產連帶抵償之；未扣案之共同販賣第一級毒品所得
新臺幣柒仟元與丙○○連帶沒收，如全部或一部不能沒收時，以
其等財產連帶抵償之；未扣案共同販賣第二級毒品所得新臺幣陸
仟元與丙○○連帶沒收，如全部或一部不能沒收時，以其等財產
連帶抵償之。
丁○○犯如附表七之罪，各處如附表七之刑，應執行有期徒刑貳
拾年，褫奪公權拾年，扣案附表六編號(一)、(二)之物沒收銷燬之，
編號(三)、(四)、(五)、(六)、(七)、(八)、(十)、(十一)之物沒收。未扣案共同販
賣第一級毒品所得新臺幣玖仟元與戊○○、丙○○連帶沒收，如
全部或一部不能沒收時，以其等財產連帶抵償之；未扣案共同販
賣第二級毒品所得新臺幣伍仟元與丙○○、甲男連帶沒收之，如
全部或一部不能沒收時，以其等財產連帶抵償之；未扣案之共同
販賣第二級毒品所得新臺幣貳萬貳仟佰元與丙○○連帶沒收，
如全部或一部不能沒收時，以其等財產連帶抵償之。
庚○○犯如附表七之罪，處如附表七之刑。
    事  實
一、戊○○、丁○○明知海洛因及甲基安非他命分別係毒品危害
    防制條例所列管之第一級毒品、第二級毒品，未經許可不得
    持有、販賣，戊○○、丁○○竟與丙○○（另案審理中）意
    圖營利，分別基於共同販賣第一級海洛因及第二級毒品甲基
    安非他命之犯意聯絡，於下列時地販賣第一級毒品海洛因及
    第二級毒品甲基安非他命：
(一)、戊○○、丁○○、丙○○共同基於販賣第一級毒品之犯意聯
    絡，於附表一所示之時間、地點及方式，販賣第一級毒品海
    洛因予綽號「布丁」之甲○○1 次。
(二)、丁○○、丙○○及另名不詳姓名之成年男子（下稱甲男）共
    同基於販賣第二級毒品甲基安非他命之犯意聯絡，於附表二
    編號(一)所示民國97年3 月17日、3 月20日、3 月23日、3 月
    24 日 、3 月27日及地點、方式販賣第二級毒品甲基安非他
    命予乙○○5 次；丁○○、丙○○另基於共同販賣第二級毒
    品甲基安非他命之犯意聯絡，於附表二編號(一)97年3 月18日
    、附表二編號(二)、(三)、(四)、(五)、(六)所示之時間、地點及方式
    ，先後9 次販賣第二級毒品甲基安非他命予附表二所示之對
    象。
(三)、戊○○、丙○○共同基於販賣第一級毒品之犯意聯絡，於附
    表三編號所示之時間、地點及方式，販賣第一級毒品海洛因
    予附表三所示之對象，共3 次。
(四)、戊○○與丙○○（未據起訴）共同基於販賣第二級毒品甲基
    安非他命之犯意聯絡，於附表四所示之時間、地點及方式，
    先後3 次販賣第二級毒品甲基安非他命予附表四之對象。
二、庚○○亦明知甲基安非他命係毒品危害防制條例所列管之第
    第二級毒品，未經許可不得持有、販賣，明知丁○○意圖營
    利而販賣甲基安非他命，仍於附表五所示之時間，在接獲王
    正耀要向丁○○購買3,000 元等值之甲基安非他命之電話後
    ，竟基於幫助丁○○販賣甲基安非他命之犯意，將上開訊息
    傳達予丁○○而幫助之，嗣丁○○再由前往約定地點交付。
三、嗣戊○○為丙○○前往台北縣板橋市友人處取得海洛因返回
    高雄時，為警循線至台灣高鐵左營站查獲，並持本院核發之
    搜索票，自(一)戊○○身上扣得海洛因2 包、帳冊1 本、背包
    1 個及手機3 支，再前往戊○○位於屏東市安心四橫巷92號
    2 樓之2 住處扣得甲基安非他命2 包、吸食器2 台、酒精燈
    1 個，及供販賣所用之研磨器1 台、電子秤1 台、預備供販
    賣毒品分裝所用之包裝袋1 包；(二)再由警方持本院核發之搜
    索票前往丁○○位於屏東縣屏東市○○里○○路28號4 樓之
    2 住處搜索，扣得海洛因3 包、甲基安非他命2 包、吸食器
    3 支、殘渣袋1 包，及供販賣毒品所用之電子秤2 台、手機
    1 支、壓模器1 組、預備供販賣毒品分裝所用之包裝袋1 包
    。嗣戊○○、丁○○於偵查及審理中均自白其販賣第二級毒
    品，另戊○○於偵查、審理中亦自白附表一、附表三編號(一)
    之販賣第一級毒品之行為。
四、案經內政部警政署保安警察第三總隊第二大隊報告臺灣屏東
    地方法院檢察署檢察官偵查起訴，並追加起訴。
    理  由
壹、程序方面
甲、追加起訴部分
    按於第一審辯論終結前，得就與本案相牽連之犯罪或本罪之
    誣告罪，追加起訴，刑事訴訟法第265條第1項定有明文。經
    查，檢察官就被告戊○○、丁○○、己○○所犯違反毒品危
    害防制條例部分提起公訴，由本院97年度訴字第996 號審理
    ，嗣檢察官於該案第一審言詞辯論終結前，追加起訴共同正
    犯庚○○、丙○○（追加起訴案號：97年度偵字第8146號）
    ，經本院以98年度訴字第123 號受理，核屬刑事訴訟法第7
    條第2 款所稱「數人共犯數罪」之相牽連案件，依上開規定
    ，應予准許，本院自得將上開兩案合併審理、判決，先予敘
    明。
乙、證據能力方面
一、按被告以外之人於偵查中向檢察官所為陳述，除顯有不可信
    之情況者外，得為證據，同法第159 條之1 第2 項定有明文
    。偵查中對被告以外之人（包括證人、鑑定人、告訴人、被
    害人及共同被告等）所為之偵查筆錄，或被告以外之人向檢
    察官所提之書面陳述，性質上均屬傳聞證據。惟現階段刑事
    訴訟法規定檢察官代表國家偵查犯罪、實施公訴，依法其有
    訊問被告、證人及鑑定人之權，證人、鑑定人且須具結，而
    實務運作時，檢察官偵查中向被告以外之人所取得之陳述，
    原則上均能遵守法律規定，不致違法取供，其可信度極高，
    職是，被告以外之人前於偵查中已具結而為證述，除反對該
    項供述得具有證據能力之一方，已釋明「顯有不可信之情況
    」之理由外，不宜以該證人未能於審判中接受他造之反對詰
    問為由，即遽指該證人於偵查中之陳述不具證據能力。查證
    人甲○○、乙○○、陳俊明、李庭雲、壬○○、葉南宏於偵
    查之中供述及證述，業經具結，而上開證人及被告戊○○、
    丁○○、己○○、庚○○於偵訊中所述均無證據證明有受外
    力干擾及影響，而具顯不可信之情況，故上開證人、被告等
    於偵查中向檢察官所為之證述，依前揭規定，自均有證據能
    力。
二、次按有事實足認被告或犯罪嫌疑人有下列各款罪嫌之一，並
    危害國家安全或社會秩序情節重大，而有相當理由可信其通
    訊內容與本案有關，且不能或難以其他方法蒐集或調查證據
    者，得發通訊監察書。一、最輕本刑為三年以上有期徒刑之
    罪；又前項通訊監察書，偵查中由檢察官依司法警察機關聲
    請或依職權以書面記載第11條之事項，並敘明理由、檢附相
    關文件，聲請該管法院核發。通訊保障及監察法第5 條第 1
    項第1 款、第2 項定有明文。查卷附之通訊監察譯文，係臺
    灣屏東地方法院檢察署檢察官依職權，指揮內政部警政署保
    安警察第三總隊第二大隊對包括被告等人使用之行動電話進
    行通訊監察，並向本院聲請法院核發通訊監察書，是該通訊
    監察及通訊監察譯文之取得既符合通訊保障及監察法條文規
    定之法定程序，為合法取得之證據。復經本院踐行證據調查
    之法定程序，於審判期日向被告宣讀或告以要旨，被告3 人
    及辯護人概不否認「本案卷附相關監聽譯文之真實無偽」，
    即就「譯文所載內容與監聽側錄情節相符」一節俱不爭執，
    揆諸上開說明，此監聽譯文自有證據能力。
三、又按被告以外之人於審判外之言詞或書面陳述，除法律有規
    定者外，不得作為證據；法院或檢察官得囑託醫院、學校或
    其他相當之機關、團體為鑑定，或審查他人之鑑定，並準用
    第203 條至第206 條之1 之規定；其須以言詞報告或說明時
    ，得命實施鑑定或審查之人為之，刑事訴訟法第159 條第1
    項、第208 條第1 項分別定有明文。是法院或檢察官依刑事
    訴訟法第208 條第1 項之規定，囑託鑑定機關所出具之鑑定
    報告，屬刑事訴訟法第206 條第1 項之鑑定報告，應為上開
    傳聞法則之例外，另囑託包括檢察官直接囑託及概括指定而
    由警察機關逕送鑑定之情形。故法務部調查局於本案偵查中
    ，受檢察官概括指定由警察機關逕送鑑定所為之毒品鑑定書
    ，依前揭說明自有證據能力。另本件扣案物品含毒品成分與
    否之情形，經本院送高雄醫學大學附設中和紀念醫院檢驗後
    ，該院出具相關檢驗報告回覆（見本院卷第62-71 頁）；上
    開報告內容既係本院委託該機關鑑定後所製作之鑑定報告，
    應屬刑事訴訟法第159 條第1 項所指「法律有規定」之例外
    情形，自有證據能力。
四、末按被告以外之人於審判外之陳述，雖不符前4 條之規定，
    而經當事人於審判程序同意作為證據，法院審酌該言詞陳述
    或書面陳述作成時之情況，認為適當者，亦得為證據，刑事
    訴訟法第159 條之5 第1 項定有明文。其立法意旨在於傳聞
    證據未經當事人之反對詰問予以核實，原則上先予排除。惟
    若當事人已放棄反對詰問權，於審判程序中表明同意該等傳
    聞證據可作為證據，基於尊重當事人對傳聞證據之處分權，
    及證據資料愈豐富，愈有助於真實發現之理念，且強化言詞
    辯論主義，使訴訟程序得以順暢進行，上開傳聞證據亦均具
    有證據能力。經查，檢察官、被告戊○○、丁○○就本院所
    引證人乙○○、陳俊明、李庭雲、壬○○、施建州於警詢中
    之證述，均知為傳聞證據，惟均未於言詞辯論終結前聲明異
    議，本院認上開證人之之證述係在警局內依製作筆錄之程序
    詢問，全程並錄音，應無不法且與本案事實相關連，得做為
    證據。另被告戊○○、丁○○、庚○○及其等之辯護人對卷
    附之內政部警政署保安警察第三總隊第二大隊查獲涉嫌毒品
    危害條例之初步檢驗結果報告單亦未於言詞辯論終結前異議
    ，本院審酌此等證據資料作成時之情況，均無不法之情事，
    且與待證事實具有關聯性，認為適宜作為本案之證據，故均
    有證據能力，合先敘明。
貳、實體方面
一、【附表一】戊○○、丁○○與丙○○共同販賣海洛因部分
    被告戊○○就其曾於附表一所示之時間撥打丁○○電話，指
    示其交付海洛因予甲○○一事，已據其於偵查、審理中坦承
    在卷，（97年度偵字第2196號卷《下稱偵卷一》第406 頁、
    本院卷二第307 頁），惟辯稱其未經手販毒款項，該款項均
    為被告丙○○收走云云；被告丁○○亦不否認其在接獲戊○○指示後，依約於附表一所示時間、地點交付毒品予甲○○
    ，惟否認知悉所送之物為海洛因云云。經查：
(一)、被告戊○○、丁○○2 人於97年2 月17日有過電話通訊，雙
    方並談論交付海洛因予甲○○一事，業據被告戊○○於警詢
    、偵訊中供承明確（警卷一第12頁、偵卷一第406 頁），又
    「布丁」即為證人甲○○，亦據被告戊○○於本院審理時供
    承無訛（本院卷二第307 頁），而被告丁○○於偵訊中證稱
    ：「綽號布丁是在一個多月前來向我買海洛因，海洛因是沈
    仔交給我的，他會交給我半錢或一錢寄放在我這邊，布丁是
    先和沈仔聯絡，沈仔再叫布丁來找我，地點是在富門旅館」
    （偵卷一第5 頁）、「從97年2 月間有好幾次丙○○指定誰
    後，叫我幫他海洛因去給人家，有一次新台幣9,000 元，交
    易完成。半錢海洛因，是以夾鏈袋包裝送到屏東市和生市場
    那邊的富門旅館，交給綽號布丁，時間我沒有記，我只記得
    在戊○○那邊親自把錢交給丙○○，海洛因是丙○○事先寄
    放在我那邊」等語（偵卷一第371 頁），核與證人甲○○於
    本院審理時所證：「我97年2 月17日有和他們老闆丙○○說
    要買海洛因，丙○○交代他們把海洛因拿給我」等語相符（
    本院卷二第221 頁反面）。此外，並有被告戊○○與被告丁○○於97年2 月17日之通訊監聽譯文在卷可稽，足認被告戊○○曾於附表一編號(一)所載之時點，以其手機聯絡被告丁○○，指示其交付海洛因予證人甲○○，嗣後並由被告丁○○
    前往完成交易之事實。
(二)、雖被告丁○○於本院審理時辯稱：伊誤認交付予甲○○之物
    為甲基安非他命云云，然其97年2 月17日與被告戊○○之通
    話內容為：「A ：（戊○○）你那邊有『女的』在嗎?B ：
    （丁○○）：有」等語，其2 人在電話中談論為海洛因甚為
    明確，被告丁○○當無誤認之理，復參被告丁○○於偵訊中
    供稱：「戊○○打電話聯絡我…當中提到的女的是指海洛因
    之代稱」等語（偵卷一第369 頁），可證被告丁○○所辯顯
    為卸責之詞，無足可採。又被告丙○○為被告丁○○、戊○○之老闆，其提供交易所須之毒品等情，業據被告丁○○及
    被告戊○○供承無訛（本院卷第320 頁反面），而就被告戊○○在接獲被告丙○○指示後即告知丁○○買方需要之毒品
    種類及數量後，由被告丁○○擔任交付及收取金錢之部分等
    情觀之，其等在為本次犯行具有計劃性之相互謀議，並分擔
    、參與販賣之各階段構成要件之行為，所為顯非單純幫助行
    為，為共同正犯一事甚明，至最終收取販毒利益為何人，乃
    與被告之間利益分配之問題，無礙其等販賣共同正犯之成立
    ，被告戊○○所辯稱未經手販毒款項，並非販賣毒品云云，
    自非可取，是其等共同販賣第一級毒品予甲○○之犯行，應
    堪認定。
二、【附表二】丁○○與丙○○共同販賣甲基安非他命部分
(一)、證人乙○○曾於97年3 月17日、3 月18日、3 月20日、3 月
    23 日 、3 月24日、3 月27日曾以其持用之0000000000號手
    機撥打被告丁○○0000000000號手機，並向其購買甲基安非
    他命等情，業據被告丁○○於偵查、本院審理中坦承不諱（
    偵卷二第105 頁、本院卷第307 頁），核與證人乙○○於偵
    訊時證稱：「我於97年3 月17日下午、3 月20中午、3 月23
    日上午3 月24日上午、3 月27日下午都向被告丁○○買1,00
    0 元甲基安非他命，都是他的朋友長得白白瘦瘦、頭髮長長
    的送貨過來的，在教育大學交貨」、「97年3 月18日我也是
    向他買甲基安非他命，1,000 元的量，地點也是在教育大學
    那邊交貨，這次是紅豬（即被告丁○○）開一輛白色車子送
    過來給我的」等語相符（偵卷一第122 、123 頁），亦與其
    於本院審理時所證其和被告丁○○曾於97年3 月間交易過甲
    基安非他命一事相符（本院卷一157 至158 頁）。此外，並
    有被告丁○○所持用之00000000000 號手機與證人乙○○所
    持用之0000000000號手機分別於97年3 月17日、3 月18日、
    3 月20日、3 月23日、3 月24日、3 月27日之通話紀錄暨監
    聽譯文在卷可憑，是被告丁○○確曾於附表二編號(一)之時、
    地販賣甲基安非他命予證人乙○○之事實。
(二)、被告丁○○對其曾販賣第二級甲基安非他命予陳俊明之事實
    ，業據其於偵訊、本院審理時坦承不諱（偵卷二第106 頁、
    本院卷第307 頁），核與證人陳俊明證稱伊曾於97年2 月28
    日中午、3 月7 日7 時10分、各以2,000 元之代價向被告丁○○購買甲基安非他命，雙方於屏東市○○路和生市○○○○路屏東市農會超市門口交易甲基安非他命，另於97年3 月
    14 日13 時、97年3 月18日11時曾以3,000 元向被告丁○○
    購買甲基安非他命，並於上開農會超市門口由丁○○親自交
    付之等情相符（警卷一第50至51頁反面、偵卷一第158 至15
    9 頁），且與證人陳俊明所持用之000000 0000 號手機與被
    告丁○○之0000000000號手機於上開時點之通話紀錄及監聽
    譯文內容互核無誤（偵卷一第179 至185 頁），是被告丁○○上開4 次販賣甲基安非他命予證人陳俊明之犯行，要無疑
    義。
(三)、被告丁○○於97年2 月19日在附表二編號(三)之地點以2,300
    元之代價販賣甲基安非他命予綽號「小組仔」之事實，業據
    其於警詢中供承明確（警卷一第21頁），且被告（代號A）
    確曾於97年2 月19日20點37分與綽號「小組仔」所持用之手
    機0000000000號（代號B） 有下列通話：「A ：喂。B ：你
    在那裡？A ：一樣。B ：你家那邊嗎？A ：對。B ：我有2
    千3 ，要拿半半可以嗎？A ：可以，等一下是2 千1 還是2
    千3 。B ：2 千3 ，確定2 千3 。A ：好，多久會到。B ：
    我馬上過去。A ：好」，復於同日21點7 分該名「小組仔」
    之人以同一支手機再次撥打並告知被告丁○○「我到了」，
    有上開通話內容之通訊監聽譯文在卷可稽（警卷二第118 頁
    ），足證被告丁○○確曾於上開時、地販賣交付甲基安非他
    命予「小組仔」並取得金錢之事實。
(四)、被告丁○○對其曾販賣第二級甲基安非他命予證人李庭雲之
    事實，業據其於偵訊、本院審理時坦承不諱（偵卷二第106
    頁、本院卷第307 頁），又證人李庭雲於偵訊中證稱伊於97
    年3 月底時，經由友人介紹向綽號紅豬即丁○○買甲基安非
    他命3,000 元1 次，伊打電話聯絡丁○○說要買半半（即四
    分之一錢的量），2 人約在屏東市○○路教育大學的門口交
    貨，丁○○是騎機車來，將3,000 元的甲基安非他命以夾鏈
    袋裝成1 包交付等情明確（偵卷一第193 至194 頁），且證
    人李庭雲與被告丁○○並無仇恨怨隙一節，業據被告丁○○
    供承在卷（警卷一第34頁），是其應無誣指被告丁○○之理
    。又上開交易之情形，核與證人李庭雲（手機0000000000，
    代號B） 及被告丁○○（手機0000000000，代號A） 於97年
    3 月20日中午12時29分及36分之通訊監聽譯文內容：「B ：
    喂。A ：你在哪？B ：你騎紅色的車嗎? A ：對。B ：我在
    紅綠燈下。A ：你開綠色的箱型車嗎？B ：對」相符（偵卷
    一第213 頁），故其本次販賣甲基安非他命之事實，應堪認
    定。
(五)、被告丁○○以6,000 元販賣甲基安非他命1 次予壬○○之事
    實，業據其於偵審中供承在卷（警卷一第33頁、偵卷一第37
    2 頁、偵卷二第106 頁、本院卷第307 頁），核與證人壬○○於偵訊中證稱：「我和大胖仔碰過一次面，我和大胖仔交
    易時也是和輝仔交易方式一樣，他送甲基安非他命到我家崁
    頂鄉○○村○○路3 之1 號前面一台報廢福斯自小客車內，
    我會事先把錢放在車內的碼錶上；大胖仔的部分是輝仔介紹
    我和他接洽買甲基安非他命的；00000000000 是大胖仔的手
    機，97年3 月20日21時12分的這通電話是我和大胖仔在聯絡
    買甲基安非他命的事情，我們雖然沒有講到甲基安非他命，
    但我們都知道是要買賣甲基安非他命，我說的半個是指半錢
    的意思，6 張是指6,000 元」等語相符（偵卷一第308 、30
    9 頁），並有其2 人於97年3 月20日之通訊監聽譯文在卷可
    參（97年度警聲搜字第263 號第134 至135 頁），是被告此
    次販賣甲基安非他命予壬○○之事實，應無疑義。
(六)、被告丁○○於偵訊及本院審理時均自承其曾依被告庚○○之
    傳達而前往販賣甲基安非他命予證人王正耀一事（偵卷一第
    371 頁、本院卷第307 頁），而證人王正耀曾於97年3 月17
    日21時許以其手機撥打綽號「阿宏」男子所持用之000000
    0000號手機，要向丁○○購買甲基安非他命等情，業據證人
    王正耀於偵訊中證稱明確，又被告丁○○於偵訊中供稱：「
    0000000000號是庚○○的電話」，而被告庚○○曾將證人王
    正耀上開購買甲基安非他命之訊息轉告丁○○等情，亦據被
    告庚○○於偵查及本院審理時供承無訛，是被告丁○○確經
    證人庚○○之轉達，而與證人王正耀達成交易甲基安非他命
    之意思合致。又證人王正耀於偵訊時復證稱：「拿毒品給我
    的是丁○○，丁○○我可以確定，後來因為他拿來的安非他
    命不到3,000 元的量，所以我就不要了」等語相符，核與證
    人郭涵甄於偵訊中所證：「當天我坐王正耀的車聊天，我看
    到他跟一個男的在說話，也有拿毒品出來，我指認這個男的
    是丁○○，後來王正耀沒有買，因為他嫌貴」等語（97年度
    毒偵字第548 號卷第25頁），此外，並有被告庚○○及證人
    王正耀於97年3 月17日之通訊監聽譯文可考，是本次其2 人
    交易甲基安非他命未遂之事實，堪以認定。
(七)、又被告丁○○於警詢中供述：「我所販賣之甲基安非他命是
    丙○○提供給我，他是我老闆，他叫我替他販售甲基安非他
    命，我沒有錢的時侯跟他說沒有生活費時，他就拿新臺幣1
    、2 千元給我」等語（警卷一第26至27頁），與其在偵訊中
    所述其自被告丙○○取得甲基安非他命並賺取差價之事實，
    從而可知被告丁○○販賣甲基安非他命之犯行與被告丙○○
    為共同正犯甚明。
三、【附表三】戊○○與丙○○共同販賣海洛因部分
(一)、被告戊○○曾於97年1 月21日18時4 分35秒，以其00000000
    00號行動電話與綽號「黑人」之0000000000之行動電話通話
    ，綽號黑人之男子先於電話中要向其購買1 個（即毒品重量
    0.15公克），價值1,000 元之海洛因，嗣於同日20時41分3
    秒，再次以同一支手機撥打被告戊○○之手機，再向其多購
    買一個數量之海洛因後，雙方並約定屏東縣萬丹鄉下蚶之
    7-11超商交付海洛因及2,000 元而交易完成等情，業據被告
    戊○○於警詢、偵訊、及本院審理中供承明確（偵卷一第40
    3 頁、本院卷第307 頁），核與其與黑人於97年1 月21日18
    時4 分35秒、20時41分3 秒、20時47分14秒之通訊內容相符
    。被告戊○○雖另辯稱其未自丙○○處得到販毒所得云云，
    惟如前所述，其事後是否實際分得販毒所得要無影響其犯罪
    之成立，綜上，被告戊○○於附表所示之時、地接續販賣海
    洛因予黑人並交易完成之情形，應可認定。
(二)、被告戊○○矢口否認其曾販賣海洛因予施建州，並辯稱伊不
    認識施建州云云，惟查，證人施建州於偵訊時證稱：「我是
    戊○○的堂叔，97年2 月24日1 點7 分52秒我用我的手機
    0000000000號撥打戊○○手機0000000000要向他買毒品，要
    買「軟仔一」，就是1,000 元之海洛因」、「97年2 月25日
    1 點7 分52秒，我和被告戊○○通話內容『我到了』的意思
    是指戊○○說前一天沒有空，我們約在這天交易上述毒品之
    情形，這次是在戊○○租的房子屏東市○○路外面一間統一
    超商交貨，確實地點我不太熟，對面有一間屏東商技學校，
    附近有一座高架天橋下，交貨時間是在我打電話聯絡他後隔
    天的凌晨交貨，毒品他是以夾鏈袋包裝，我共交4 千元給他
    （另包括購買甲基安非他命3,000 元部分，如下述），我是
    開車去那邊，戊○○是被人載出來的」等語在卷（偵卷一第
    15、16頁），並有上開時點之通訊監聽譯文在卷可按（97
    年度警聲搜字第263 號第94頁反面、第95頁），是本次證人
    施建州於2 月24日向被告戊○○購買海洛因，至2 月25日銀
    貨兩訖等情，要無疑義。又證人施建州於偵訊中證稱：「我
    在97年2 月29日打電話聯絡再向他買1,000 元的海洛因，也
    是在屏東商技對面的統一超商，海洛因以夾鏈袋包裝，當時
    我是開車過去，他用走路來的，我交給他1,000 元，上開通
    話內容是說我當時已經到達約定地點，但沒有看到他的人，
    所以我打電話聯絡他說我到了，我有說我州仔」等語（偵卷
    二第16頁），核與證人施建州（代號B） 於97年2 月29分3
    時16分10秒撥打被告戊○○上開行動電話（代號A） 之通話
    內容：「A ：喂，你什麼人？B ：我『周仔』我到了。A ：
    好」互核一致（偵卷二第12頁反面），是證人就其向被告戊○○購買海洛因之情形均能證述明確，且其與被告戊○○為
    堂叔姪關係，又為重罪，若確無其事，證人益無可能以此誣
    指其姪戊○○，足以認定其證言可信度高，況被告戊○○於
    警詢均不否認證人施建州為其親戚，施建州曾在97年2 月24
    日1 時7 分打電話要向他購買1, 000元海洛因一事，（警卷
    一第8 頁反面），始至本院審理始改稱不認識施建州云云，
    顯為卸責之詞，無足可採，被告戊○○應有上開2 次販賣第
    一級毒品予施建州之犯行。
四、【附表四】戊○○與丙○○共同販賣甲基安非他命部分
(一)、被告戊○○對其於97年1 月20日曾販售2,000 元等值之甲基
    安非他命予陳俊明，雙方並約定於屏東市某戲院門口交易之
    事實，業據其於偵查、本院審理時坦承不諱（偵卷二第111
    頁、本院卷第307 頁），與證人陳俊明於警詢、偵訊中所證
    其與被告戊○○約在靠近屏東戲院的夜市內交易2,000 元之
    甲基安非他命，被告戊○○用走的前往約點地點並用衛生紙
    將甲基安非他命包起來，交易完成等情相符（警卷第52頁、
    偵卷一第160 頁），此外，並有被告戊○○0000000000號及
    證人陳俊明0000000000號行動電話於97年1 月20日之通訊監
    聽譯文在卷可稽（偵卷一第186 頁），足證2 人於上開時點
    交易毒品之事實無訛。
(二)、被告戊○○於97年2 月1 日販賣甲基安非他命予證人壬○○
    之事實，業據其於偵查、審理中坦承在卷（偵卷二第111 頁
    、本院卷第307 頁），又證人壬○○曾於97年2 月1 日曾向
    被告戊○○購買過3,000 元之甲基安非他命，且交易之方式
    為證人壬○○先將錢放在其崁頂鄉○○村○○路3 之1 號住
    處前面一台報廢之福斯自小客車內之碼錶上，再由被告戊○○將甲基安非他命送至該處，並將甲基安非他命放置於同一
    位置後將金錢取走之事實，業據證人壬○○於警詢及偵訊中
    證述明確（偵卷一第308、316 頁），並有97年2 月1 日19
    時11分44秒由證人壬○○所持用之0000000000行動電話撥出
    予被告戊○○0000 000000 之行動電話之通話及同日23時35
    分59秒，被告戊○○以同支手機撥打予證人壬○○手機等2
    通之通話監聽譯文在卷可參（97年度聲搜字第263 號卷第85
    頁反面、89頁），足證其2 人確曾於97年2 月1 日交易甲基
    安非他命。
(三)、被告戊○○於97年2 月20日曾販賣1,000 元等值之甲基安非
    他命予辛○○，雙方並約定於屏東市○○路及自由路口交易
    之事實，業據被告戊○○於偵查、本院審理時坦承不諱（偵
    卷二第111 頁、本院卷第307 頁），核與證人辛○○於警詢
    時證稱：「我向綽號阿輝之戊○○購買毒品約從97年2 月起
    ，就跟他購買那麼一次而已，一次購買1,000 元安非他命毒
    品，在屏東市○○路與自由路口，他走路來至該處先把毒品
    用塑膠袋包好放在路旁再走過來跟我拿錢，我把1,000 元交
    給他；我都用我的行動電話號碼0000000000撥打他行動電話
    00 00000000 號行動電話跟他購買安非他命」、「97年2 月
    20日下午18時33秒我手機撥給阿輝戊○○，『一張』是指
    1,000 元，硬的是指安非他命」等情相符（偵卷一第290 頁
    ），並有其2 人於97年2 月20日下午18時33秒之通訊監聽譯
    文在卷可參（97年度聲搜字第263 號卷第92頁正反面），是
    被告此部分事實亦堪認定。
(四)、被告戊○○於97年2 月25日販賣甲基安非他命予證人施建州
    之事實，業據其於偵查、審理中坦承不諱（偵卷二第111 頁
    、本院卷第307 頁），又證人施建州於偵訊時證稱：「97年
    2 月24日1 點7 分52秒我用我的手機0000000000號撥打戊○○手機00000000 00 要向他買毒品，要買「硬仔三」就是指
    3,000 元甲基安非他命，這次是在戊○○租的房子屏東市○○路外面一間統一超商交貨，確實地點我不太熟，對面有一
    間屏東商技學校，附近有一座高架天橋下，交貨時間是在我
    打電話聯絡他後隔天的凌晨交貨，毒品他是以夾鏈袋包裝，
    我共交4,000 元給他，我是開車去那邊，戊○○是被人載出
    來的」、「97年2 月25日1 點7 分52秒，我和被告戊○○通
    話內容『我到了』的意思是指戊○○說前一天沒有空，我們
    約在這天交易上述毒品之情形，地點就是我剛所說的屏東商
    技對面的統一超商前」等情相符，並有上開時點之通訊監聽
    譯文在卷可按（97年度警聲搜字第263 號第94頁反面、第95
    頁），是被告戊○○應確有販賣甲基安非他命予施建州之犯
    行。
(五)、又被告戊○○所販賣之甲基安非他命均是其老闆即被告丙○○所提供，而販賣毒品所得亦均為被告丙○○取得等情，業
    據被告戊○○於偵訊及本院審理時供承明確（偵卷一第14頁
    、本院卷二第320 頁反面），可證被告戊○○係受被告丙○○之指示而販賣甲基安非他命，基此，其等就附表四之犯行
    確為共同正犯至明。
五、【附表五】庚○○幫助丁○○販賣甲基安非他命部分
    被告庚○○對曾轉達被告丁○○證人王正耀要購買甲基安非
    他命之事實於本院審理時坦承不諱，核與證人王正耀所證：
    「我於97年3 月17日21時用我手機撥打綽號「阿宏」男子所
    持用之0000000000號手機，要購買甲基安非他命，我在屏東
    市○○路被抓，我當時要去買安非他命，我用我的00000000
    00號打給對方0000000000號，是到的時侯才打給他」等語相
    符，0000000000號係庚○○的電話一事，亦據被告丁○○於
    偵查中供承屬實（偵卷一第371 頁），是本次庚○○幫助丁○○販售甲基安非他命之事實，應無疑義。
六、毒品危害防制條例所規定之販賣毒品罪，雖未明示「營利之
    意圖」為其犯罪構成要件，然「販賣」一語，在文義解釋上
    當然已寓含有買賤賣貴，而從中取利之意思存在。且從商業
    交易原理與一般社會觀念而言，販賣行為在通常情形下，仍
    係以牟取利益為其活動之主要誘因與目的。又政府為杜絕毒
    品氾濫，毒害人民甚深，再三宣導民眾遠離毒品、媒體報導
    既深且廣，對於禁絕毒品之政策，應為大眾所熟悉。再政府
    對於查緝施用、轉讓及販賣毒品無不嚴格執行查緝，且毒品
    物稀價昂、不易取得，苟無利可圖，縱屬至愚，亦無甘冒被
    取締移送法辦判處重刑之危險而平白從事販賣毒品。況販賣
    毒品乃違法行為，非可公然為之，且有其獨特之販售路線及
    管道，亦無公定之價格，復可任意增減其分裝之數量，而每
    次買賣之價量，亦可能隨時依市場貨源之供需情形、交易雙
    方之關係深淺、資力、對行情之認知、查緝是否嚴緊，及購
    買者被查獲時供述購買對象之可能性風險評估等諸般事由，
    而異其標準，非可一概而論，是販賣之利得，誠非固定，而
    縱使販賣之人從價差或量差中牟利方式雖異，其意圖營利之
    非法販賣行為仍屬同一。本件被告戊○○、丁○○就其等販
    賣甲基安非他命並從中獲得利益等情坦承不諱，而其等上開
    販賣毒品之監聽譯文內容亦均有與買家就毒品而為議價，是
    被告2 人就販賣第一、二級毒品予附表所列對象時具有牟利
    之意圖，應無疑義。
七、此外，被告戊○○所有供販賣所用之研磨機1 台經送高雄醫
    學大學附設中和紀念醫院檢驗含有海洛因成分、電子秤1 台
    ，亦經送該院檢驗含有海洛因及甲基安非他命之成分，有該
    院報告編號0000-000、0000-000號檢驗報告在卷可佐（本院
    卷一第62、63頁）；被告丙○○所有放置於被告丁○○住處
    供販賣毒品所用之電子秤2 台，經該院檢驗均含海洛因及甲
    基安非他命之成分、壓模具1 組亦經該院檢驗均含海洛因成
    分，有該院編號0000 -000 、0000-000號報告在卷可考（本
    院卷一第64、65頁）；並有被告戊○○所有供販賣毒品所用
    之易利信手機1 支（含0000000000號SIM 卡）、MEGA手機1
    支（含000000 0000 號卡片）、預備供販賣第一級、第二級
    毒品所用之分裝袋1 包、被告丁○○所有供販賣毒品所用之
    易利信手機1 支（含0000000000號SIM 卡1 張）、預備供販
    賣第一級、第二級毒品所用之分裝袋1 包扣案可證，綜上所
    述，本件事證明確，被告3 人上開犯行，洵堪認定。
、論罪科刑部分
一、新舊法比較：行為後法律有變更者，適用行為時之法律。但
    行為後之法律有利於行為人者，適用最有利於行為人之法律
    ，現行刑法第2 條第1 項定有明文，又新舊刑法關於刑之規
    定，雖同採從輕主義，惟比較時仍應就罪刑有關之共犯、未
    遂犯、想像競合犯、牽連犯、連續犯、結合犯、自首減輕暨
    其他法定加減原因（如身分加減）與加減比例等一切情形，
    綜其全部之結果，而為比較，再適用有利於行為人之法律處
    斷，而不得一部割裂分別適用不同之新舊法（最高法院24年
    上字第4634號判例意旨、95年第8 次刑事庭會議決議參照）
    。查被告3人行為後，毒品危害防制條例業於98年5 月20 日
    修正公布，準此：
 1. 毒品危害防制條例第4 條第1 項、第2 項原規定：「製造、
    運輸、販賣第一級毒品者，處死刑或無期徒刑；處無期徒刑
    者，得併科新臺幣一千萬元以下罰金」、「製造、運輸、販
    賣第二級毒品者，處無期徒刑或七年以上有期徒刑，得併科
    新臺幣七百萬元以下罰金」，修正後同條例第4 條第1 項、
    第2 項則分別修正為：「製造、運輸、販賣第一級毒品者，
    處死刑或無期徒刑；處無期徒刑者，得併科新臺幣二千萬元
    以下罰金」、「製造、運輸、販賣第二級毒品者，處無期徒
    刑或七年以上有期徒刑，得併科新臺幣一千萬元以下罰金」
    是罰金法定刑部分已為提高，應適用修正前之法律較行為人
    有利。
 2. 毒品危害防制條例第17條第2 項增訂：「犯第4 條至第8 條
    之罪於偵查及審判中均自白者，減輕其刑」，查被告戊○○
    、丁○○就其所犯販賣第二級毒品之部分，於偵查及審判中
    均自白犯行，此外，被告戊○○就附表一之部分於偵查、審
    判中坦承其指示被告丁○○交付海洛因予甲○○之行為、於
    附表三編號(一)之部分，亦於偵、審中坦承有交付海洛因予綽
    號「黑人」之買家，是被告戊○○就上開部分均供承明確，
    自不得因不知其行為於法律上構成共同正犯，而認其未自白
    ，從而被告戊○○就附表一、附表三編號(一)之販賣海洛因之
    行為與其販賣第二級毒品犯行，及被告丁○○各該販賣第二
    級毒品之犯行，均合於本項要件，應適用修正後之法律較被
    告戊○○及丁○○有利。
 3. 綜上比較結果，就被告戊○○、丁○○販賣第一、二級毒品
    之部分，因罰金刑為採得併科之規定，而減刑則為必減事由
    ，故本件在未科以罰金刑之情況下，應整體適用修正後之毒
    品危害防制條例對其等有利。而被告庚○○之部分因於偵查
    中未自白，不符合減刑之條件，故應適用修正前之規定對其
    有利。
二、核被告戊○○、丁○○販賣海洛因、甲基安非他命（除附表
    二編號六外）之行為，係犯新修正之毒品危害防制條例第4
    條第1 項、第2 項之販賣第一級毒品及販賣第二級毒品既遂
    罪；被告丁○○附表二編號(六)之行為，則係犯同條例第4 條
    第6 項、第2 項之販賣第二級毒品未遂罪。又被告庚○○於
    接獲證人王正耀電話後，將王正耀購買甲基安非他命數量、
    價額及交貨地點之要約轉告被告丁○○，是其僅係代傳達意
    思表示，而非參與販賣構成要件行為，核其所為，係犯刑法
    第30條、修正前毒品危害防制條例第4 條6 項、第2 項之幫
    助販賣第二級毒品未遂罪，公訴意旨認其與被告丁○○為共
    同正犯，尚有誤會，惟起訴之基本社會事實同一，自應由本
    院變更起訴法條。被告戊○○、丁○○販賣前持有毒品之低
    度行為，為其後販賣毒品之高度行為所吸收，不另論罪。被
    告戊○○於附表三編號(一)先後接獲綽號「黑人」之買家2 通
    各購買0. 15 公克海洛因之電話，而與其交易之行為，係於
    密切接近之時間及同地實施，侵害同一法益，各行為獨立性
    極為薄弱，且係出於同一販賣第一級毒品之目的，依一般社
    會健全觀念，在時間差距上，難以強行分開，應視為數個舉
    動之接續施行，合為包括的一行為予以評價，屬接續犯，論
    以一販賣第一級毒品罪。又證人施建州於97年2 月25日1 時
    許以同一電話向被告戊○○購買海洛因及甲基安非他命，被
    告戊○○同時同地交付2 種毒品，是其以一販賣行為觸犯販
    賣第一級、第二級毒品罪，侵害2 種法益，為想像競合犯，
    應依刑法第55條從一重之販賣第一級毒品罪處斷。被告戊○○、丁○○就附表一之犯行，與被告丙○○有犯意聯絡及行
    為分擔，為共同正犯。被告丁○○就附表二編號(一)於97年3
    月17日、3 月20日、3 月23日、3 月24日、3 月27日之犯行
    與被告丙○○及甲男（即長得白白瘦瘦、頭髮長長為丁○○
    交付毒品之男子）有犯意聯絡及行為分擔為共同正犯。被告
    丁○○就附表二其餘犯行、被告戊○○就附表三、四之犯行
    分別與被告丙○○有犯意聯絡及行為分擔，亦各為共同正犯
    。公訴人未認被告丙○○與戊○○就附表四之犯行為共同正
    犯，應有未洽。又公訴意旨雖認被告戊○○、丁○○多次販
    賣海洛因、甲基安非他命之行為，應僅成立「集合犯」之一
    罪，惟按所謂集合犯是指立法者所制定之犯罪構成要件中，
    本就預定有數個同種類之行為將反覆實行之犯罪而言，將各
    自實現犯罪構成要件之反覆多數行為，解釋為集合犯，而論
    以一罪。是以對於集合犯，必須從嚴解釋，以符合立法本旨
    。觀諸毒品危害防制條例所定之販賣毒品罪之構成要件文義
    ，實無從認定立法者本即預定該犯罪之本質，必有數個同種
    類行為而反覆實行之集合犯行，故販賣毒品罪，難認係集合
    犯。因此，就刑法修正施行後多次販賣毒品之犯行，採一罪
    一罰，始符合立法本旨（最高法院97年度台上字第180 號判
    決意旨參照），是公訴意旨就此即有誤會，併此敘明。
三、被告丁○○著手於附表二編號(六)所載交貨地點販賣甲基安非
    他命予王正耀，惟於交貨時因數量未達王正耀之預期而不遂
    ，為未遂犯，應依刑法第25條第2 項之規定減輕其刑。公訴
    意旨認被告丁○○販賣甲基安非他命予王正耀為販賣既遂，
    尚有未洽。庚○○幫助被告丁○○實行販賣第二級毒品之犯
    罪行為，為幫助犯，按正犯之刑減輕之。被告戊○○、丁○○販賣第二級毒品之犯行、被告戊○○就附表一、附表三編
    號(一)販賣第一級毒品之犯行，均於偵查、審判中自白，業如
    上述，是各該次犯行均合於新增訂之毒品危害防制條例第17
    條第2 項之要件，爰依修正後之規定，減輕其刑。又毒品危
    害防制條例制定之目的，係為防制毒品危害，維護國民身心
    健康，而有關販賣第一級毒品罪責部分，則處以死刑或無期
    徒刑之重刑；然若未區別行為人販賣第一級毒品之數量、時
    間、所得，及所造成之危害，一律處以死刑或無期徒刑之重
    刑，自非罰其所當罰刑事政策之目的，亦非為阻絕毒害之唯
    一方法，本件被告2 人為圖私利而販賣第一級毒品海洛因，
    所為雖有不該，惟本院審酌被告2 人每次販賣數量非多，每
    次販賣所得金額亦僅數千元不等，且其2 人雖參與被告丙○○之販賣毒品行為，惟仍非主要集團人物，就共同販賣部分
    所得亦由被告丙○○收取，參其等犯罪情節與其他查獲販賣
    毒品之重量達數公斤至數百公斤之大盤毒梟，對社會之危害
    程度相比，其惡性尚非重大不赦，乃認若對其量處所犯該罪
    之法定最輕本刑，猶嫌過重，在客觀上足以引起一般人之同
    情，情節尚堪憫恕，爰依刑法第59條之規定，就其等所犯販
    賣第一級毒品罪均減輕其刑。又被告戊○○於附表一、附表
    三編號(一)之販賣第一級毒品海洛因部分有自白及酌減之減輕
    事由、被告丁○○就附表二編號(六)部分有自白及未遂之減輕
    事由、被告庚○○就附表五部分有未遂及幫助之減輕事由，
    爰就被告3 人上開犯行依法遞減之。被告丁○○、戊○○各
    該販賣第一級毒品及第二級毒品，犯意各別、行為互殊，應
    分論併罰
四、爰審酌被告戊○○、丁○○、庚○○之無視政府推動之禁毒
    政策，竟販賣或幫助販賣海洛因及甲基安非他命，戕害國民
    身心健康，並破壞社會治安，所為誠屬不該，惟念被告戊○○、丁○○犯後坦承大部分犯行，態度尚可，及其等販賣毒
    品期間非長、危害尚非重大、獲利亦少，與坊間大盤販賣毒
    品者，情節尚有不同，被告庚○○犯後坦承犯行、頗具悔意
    ，並兼衡其等在犯本案前並無前科、素行良好、智識程度、
    生活狀況等一切情狀，分別量處如主文所示之刑，並定其應
    執行之刑，另依被告戊○○、丁○○販賣第一、二級毒品之
    犯罪性質，認有褫奪公權之必要，爰併宣告之。至公訴人就
    被告戊○○、丁○○販賣第一級毒品部分均求處無期徒刑，
    惟審酌其等犯案情節及手段、所生之危害、獲得之利益等情
    ，認以量處如主文所示之刑為適當，附此敘明。又被告庚○○未曾有犯罪紀錄，有台灣高等法院被告前案紀錄表在卷可
    稽，素行尚佳，其上開幫助販賣第二級毒品犯行固無可取，
    然審酌因一時思慮欠詳，致罹刑章，歷此偵審程序及刑之宣
    告後，應能知所警惕，信無再犯之虞，是本院認對其所宣告
    之刑以暫不執行為適當，爰依刑法第74條第1 項第1 款之規
    定，併予宣告緩刑5 年，以勵自新，又為使被告於緩刑期間
    內，能深知戒惕反省，且導正其行為與法治之觀念，爰併宣
    告被告於緩刑期間內，應向指定之公益團體、地方自治團體
    或社區，提供120 小時之義務勞務，並依刑法第93條第1項
    第2 款之規定，應於緩刑期間付保護管束，期能使被告於義
    務勞務過程及保護管束期間，確切明瞭其行為所造成之危害
    ，並培養正確法治觀念。至於被告究應向何公益團體、地方
    自治團體或社區提供義務勞務，屬執行之問題，應由執行檢
    察官斟酌全案情節及各公益團體、地方自治團體或社區之需
    求，妥為指定，併予敘明。
五、按毒品危害防制條例第19條第1 項規定「犯第4 條至第9條
    、第12條、第13條或第14條第1 項、第2 項之罪者，其供犯
    罪所用或因犯罪所得之財物，均沒收之，如全部或一部不能
    沒收時，追徵其價額或以其財產抵償之」。查：
 1. 被告戊○○、丁○○、丙○○共同販賣第一級毒品海洛因1
    次，未扣案之所得9,000 元（即附表一部分）
 2. 被告丁○○、丙○○、甲男共同販賣第二級毒品甲基安非他
    命5 次，所得5,000 元（即附表二編號(一)所示之97年3 月17
    日、3 月20日、3 月23日、3 月24日、3 月27日）、被告丁○○、丙○○共同販賣第二級毒品甲基安非他命8 次（即其
    餘附表二），所得22,300元；上開未扣案之販賣所得共計27
    ,300 元 。
 3. 被告戊○○與丙○○共同販賣第一級毒品海洛因3 次，未扣
    案之所得4,000 元（即附表三之部分）及共同販賣第二級毒
    品甲基安非他命予施建州所得3,000 元（即附表四編號(四)，
    此部分與附表三編號(二)之97年2 月25日犯行為想像競合犯）
    ，共計7,000 元。
 4. 被告戊○○販賣第二級毒品甲基安非他命3 次（扣除附表四
    編號(四)，此部分因與附表三編號(二)販賣海洛因犯行為想像競
    合，販賣所得應於販賣海洛因項下沒收及抵償），未扣案之
    所得6,000 元（即附表四編號(一)、(二)、(三)之部分）。
 5. 上開未扣案之販毒所得如不能沒收時以其等財產抵償之。又
    共同正犯之犯罪所得為新臺幣時，因係合併計算，且於全部
    或一部不能沒收時，以其財產抵償之，為避免執行時發生重
    複沒收、抵償之情形，故各共同正犯之間係採連帶沒收主義
    ，於裁判時僅諭知連帶沒收，不得就全體共同正犯之總所得
    對各該共同正犯分別重複諭知沒收；此與罰金刑應分別諭知
    、分別執行者不同（最高法院96年度台上字第3450號判決意
    旨參照）。故被告戊○○、丁○○就上開共同販賣海洛因、
    甲基安非他命而未扣案之犯罪所得，仍均應依毒品危害防制
    條例第19條第1 項規定及上開說明，併與其他共犯宣告連帶
    沒收，如全部或一部不能沒收時，以其等財產連帶抵償之。
六、沒收部分：
(一)、被告戊○○部分：扣案之研磨機1 台、電子秤1 台檢驗有
    海洛因及甲基安非他命成分，是沾附其上之第一級、第二級
    毒品，應依同條例第18條第1 項前段規定沒收銷燬之。扣
    案之研磨機1 台、電子秤1 台、易利信手機1 支（含000000
    0000號SIM 卡1 張）、MEGA手機1 支（含0000000000號SIM
    卡1 張），為被告戊○○所有供販賣毒品所用之物，應依毒
    品危害防制條例第19條第1 項規定沒收之；扣案之包裝袋
    1 包為被告戊○○所有預備供分裝第一級、第二級毒品販賣
    所用，爰依刑法第38條第1 項第2 款規定沒收之；至扣案
    之酒精燈1 個、吸食器2 個、帳冊1 本、背包1 個及查獲當
    時自身上扣得之粉末2 包（檢驗均有海洛因成分）、晶體2
    包（檢驗有甲基安非他命成分），或為被告戊○○施用毒品
    所用之物，或為被告為丙○○至友人處取得之物，並無證據
    證明與本案犯罪有關，而扣案之NOKIA 牌之手機（含000000
    0000號SIM 卡1 張）亦與本案認定之犯行無關，自不為沒收
    之諭知。
(二)、被告丁○○部分：扣案之電子秤2 台、壓模具1 組經檢驗
    均有甲基安非他命及海洛因成分，是沾附其上之第一級、第
    二級毒品，應依同條例第18條第1 項前段規定沒收銷燬之。
    扣案之易利信手機1 支（含0000000000號SIM 卡1 張）、
    電子秤2 台、壓模具1 組為被告丁○○或被告丙○○所有供
    犯販賣毒品所用，應依毒品危害防制條例第19條第1 項規定
    沒收之。扣案之分裝袋1 包為被告丁○○所有預備供販賣
    分裝第一級、第二級毒品所用，爰依刑法第38條第1 項第2
    款規定沒收之。至扣案之殘渣袋1 包（經檢驗含有海洛因
    成分）、房屋租賃契約書1 份、在屏東市○○路28號4 樓之
    2 房間查扣粉末3 包（檢驗有海洛因成分）、晶體2 包（檢
    驗含有甲基安非他命成分）、吸食器3 組、現金13,200元，
    並無證據證明與本案犯罪有關，自不為沒收之諭知。
、不另為無罪諭知部分
一、公訴意旨另以：被告丙○○、戊○○、丁○○意圖牟利，
    除本院所認定附表一所載之犯行外，尚共同販賣海洛因予班
    頭仔、阿B 、亮亮各1 次；被告丙○○、丁○○除本院所
    認定附表二所載之犯行尚販賣予葉南宏2 次、己○○1 次、
    小組仔1 次（97年2 月20日）、姓名年籍不詳之人1 次、祥
    仔1 次、小朋友1 次；除本院所認定除附表三之犯行外，
    被告丙○○、戊○○尚共同販賣海洛因予阿B 、強仔、明信
    、慶仔各1 次；除本院所認定除附表五之犯行外，被告庚○○尚為被告丁○○交付甲基安非他命予小朋友、祥仔、己○○、小白各1 次（此部分詳如追加起訴書所載），因認被
    告3 人此部分犯行，亦係涉犯毒品危害防制條例第4 條第1
    項、第2 項罪嫌等語。
二、公訴意旨認被告涉有上開犯行，無非係以被告戊○○、丁○○、己○○之供述、及被告戊○○及丁○○之通聯紀錄及監
    聽譯文、毒品檢驗報告、扣案之甲基安非他命、海洛因、電
    子秤等物為其主要論據。然按被告或共犯之自白，不得作為
    有罪判決之唯一證據，仍應調查其他必要之證據，以察是否
    與事實相符，刑事訴訟法第156 條第2 項定有明文。經查：
(一)、起訴書附表一編號2 之部分，除被告丁○○及戊○○之供述
    外，並無其他買家之證述以供核實被告2 人是否確有販賣海
    洛因之事實，卷附之通聯紀錄亦僅有被告2 人之通話，無從
    得知買家是否存在及交易情形。
    起訴書附表一編號3 之部分，經綽號阿B 之張明泉於偵訊
    中證稱：「97年3 月1 日我和戊○○有提到的半半是指安非
    他命」（97年度偵字第8146號卷第41頁），是與起訴書所指
    被告等人係販賣第一級毒品未合。
    起訴書附表一編號4 ，僅有被告丁○○之供述，並無證據
    證明被告戊○○、丙○○就該次犯行有犯意聯絡及行為分擔
    ， 且被告丁○○與某女於97年2 月19日7 時44分之通話內
    容為：「A ：喂，B ：我等下要進去了，你可以幫我拿1 張
    進來嗎，因為我沒車可以去。A ：過去那邊。B ：我在阿曼
    這邊，你順便幫我買一隻筆好嗎?A ： 要那邊買?B ：24 小
    時那邊。A ：藥店開了。B ：還沒，沒那麼早，你到了電話
    跟我鈴一聲就可以。A ：好」然上開通話內容無從得知其等
    是否談論交易海洛因之事項，在未經該通話對方證述確認內
    容為何，要難僅此認定被告有販賣之情事。
(二)、起訴書附表二部分：編號5 之部分：證人葉南宏雖曾於96
    年12月間以其0000000000號手機聯絡被告丁○○，並向其購
    買過2 次毒品，然其所證欲購買之毒品為海洛因，此已與起
    訴書所載被告丁○○販賣甲基安非他命之事實不符，且卷附
    被告丁○○與證人葉南宏之通話時間為97年2 月23日，時間
    亦與證人所證互不合致。編號6 之部分：該次事實僅有被
    告丁○○及被告己○○之通話，而該次通話內容為被告丁○○要被告己○○拿1 克甲基安非他命給買家，而被告己○○
    忘記價格後再次打電話問丁○○，並向其確認甲基安非他命
    之數量等情，業據被告己○○供承在卷，是並非被告己○○
    欲向丁○○購買甲基安非他命，況此次通話紀錄亦經公訴人
    認定被告己○○為丁○○交付甲基安非他命之事實（即起訴
    書附表五編號2） ，更難依此遽指被告丁○○有何販賣甲基
    安非他命予己○○之行為。起訴書附表二編號8 於97年2
    月20日所販售予小組仔之事實，雖被告丁○○於警詢中供述
    「我和小組仔通話，他要購買硬的半錢，5 張是係5,000 元
    」等語，然警方於詢問當時所提示的為97年2 月19日之通訊
    監聽譯文，而該通譯文內容與被告所供述內容不同（警卷一
    第21至22頁），是難以依此被告供述為其不利之認定。起
    訴書附表二編號9 僅有共同被告戊○○之供述；編號10、
    11亦僅有共同被告庚○○之供述，及被告丁○○分別與被告
    戊○○、庚○○之通話紀錄，並無購買者出面指認或證述以
    得查悉有無販賣第二級毒品甲基安非他命之事實。
三、起訴書附表三編號3 販賣予阿B 、編號4 （起訴書誤載
    為編號5） 販賣予強仔、編號5 （起訴書誤載為編號6）
    販賣予明信、編號6 （起訴書誤載為編號7） 販賣予慶仔
    等部分，均僅有被告洪定篪之供述，而通聯紀錄亦為被告戊○○與丙○○或被告戊○○與丁○○之通話，而非被告等人
    與買家之通話內容，此外亦無其餘證據或買家之證述可供查
    知有無交易及交易之內容。且起訴書所載97年2 月2 日售予
    慶仔（即起訴書編號6） 所依據之通聯紀錄內容，係被告戊○○要丙○○丟1 錢俗稱「查埔」甲基安非他命到樓下，業
    據被告戊○○供述明確，故被告戊○○既係取得甲基安非他
    命，自與起訴書所指販賣海洛因相違。
四、追加起訴書所指被告庚○○尚為被告丁○○交付甲基安非他
    命予小朋友、祥仔、己○○、小白各1 次，惟被告丁○○售
    予小朋友、祥仔之部分除被告丁○○及庚○○之供述及通聯
    紀錄外，並無其餘證據可資證明，業如上述；至交付予己○○、小白之部分，卷附證據均無從特定其購買之時間、交易
    之內容、有無交易等情，要難僅以被告庚○○之供述而遽論
    其確有為被告丁○○交付甲基安非他命一事。
五、綜上所述，本院復查無其他證據證明被告3 人確有公訴人所
    指上開部分之犯行，惟公訴意旨認此部分與前揭論罪科刑之
    販賣第一、二級毒品犯行間有集合犯之裁判上一罪關係，爰
    均不另為無罪之諭知。
據上論斷，應依刑事訴訟法第299 條第1 項前段、第300 條、修
正後之毒品危害防制條例第4 條第1 項、修正前後之毒品危害防
制條例第2 項、第6 項、第17條第2 項、第18條第1 項前段、第
19 條 第1 項，刑法第2 條第1 項、第11條、第25條第2 項、第
28條、第30條、第55條、第59條、第37條第2 項、第51條第5 款
、第38條第1 項第2 款、第74條第1 項第1 款、第93條第1 項第
2款 ，判決如主文。
本案經檢察官簡志祥到庭執行職務
中    華    民    國    98    年    9    月      2    日
                  刑事第二庭  審判長法  官  黃國永
                                    法  官  陳松檀
                                    法  官  劉怡孜
【附表一】丁○○、郭定箎、丙○○共同販賣第一級毒品海洛因部分
┌───┬──────┬──────┬───────────────────┬────┐
│買家  │  時    間  │  地    點  │        行                  為        │ 所  得 │
├───┼──────┼──────┼───────────────────┼────┤
│甲○○│97年2 月17日│屏東市和生市│甲○○以其手機0000000000號撥打丙○○09│9,000元 │
│      │下午2時許。 │場旁之富門旅│00000000號電話購買半錢海洛因後，由郭定│        │
│      │            │館          │篪以其0000000000號撥打丁○○0000000000│        │
│      │            │            │號手機，要求其拿半錢海洛因予甲○○，洪│        │
│      │            │            │子權並前往富門旅館交付半錢海洛因予丁春│        │
│      │            │            │盛並收取新台幣（下同）9,000 元。      │        │
│      │            │            │                                      │        │
└───┴──────┴──────┴───────────────────┴────┘
【附表二】丁○○、丙○○共同販賣第二級毒品甲基安非他命部分
┌─┬───┬──────┬──────┬───────────────────┬────┐
│  │ 買家 │  時    間  │  地    點  │        行                  為        │ 所  得 │
├─┼───┼──────┼──────┼───────────────────┼────┤
│(一)│乙○○│97年3 月17日│屏東市教育大│乙○○以其手機0000000000號撥打丁○○  │1,000元 │
│  │      │下午某時許。│學門口。    │0000000000號電話，向其購買1,000 元等值│        │
│  │      │            │            │之甲基安非他命，丁○○便令一名長的白白│        │
│  │      │            │            │瘦瘦之成年男子騎機車前往屏東市教育大學│        │
│  │      │            │            │交付上開等值之甲基安非他命並當場收取金│        │
│  │      │            │            │錢。                                  │        │
│  │      ├──────┤            ├───────────────────┼────┤
│  │      │97年3 月18日│            │乙○○以其手機0000000000號撥打丁○○09│1,000元 │
│  │      │某時。      │            │00000000號電話，向其購買1,000 元等值之│        │
│  │      │            │            │甲基安非他命，丁○○自行前往左列地點交│        │
│  │      │            │            │付。                                  │        │
│  │      │            │            │                                      │        │
│  │      ├──────┤            ├───────────────────┼────┤
│  │      │97年3 月20中│            │乙○○以其手機0000000000號撥打丁○○09│1,000元 │
│  │      │午。        │            │00000000號電話，向其購買1,000 元等值之│        │
│  │      ├──────┤            │甲基安非他命，丁○○便令一名長的白白瘦├────┤
│  │      │97年3 月24日│            │瘦之成年男子（甲男）騎機車前往屏東市教│1,000元 │
│  │      │上午。      │            │育大學交付上開等值之甲基安非他命並當場│        │
│  │      ├──────┤            │收取金錢。                            ├────┤
│  │      │97年3 月23上│            │                                      │1,000元 │
│  │      │午10時。    │            │                                      │        │
│  │      ├──────┤            │                                      ├────┤
│  │      │97年度3 月27│            │                                      │1,000元 │
│  │      │下午3時許。 │            │                                      │        │
│  │      │            │            │                                      │        │
├─┼───┼──────┼──────┼───────────────────┼────┤
│  │      │97年2 月28日│屏東市○○路│陳俊明以其0000000000號手機撥打丁○○所│        │
│(二)│陳俊明│中午。      │和生市場。  │持之0000000000號手機，約定以2,000 元之│2,000元 │
│  │      │            │            │代價向其購買等值之甲基安非安命，並由洪│        │
│  │      │            │            │子權前往左列地點當場交付並收取金錢。  │        │
│  │      │            │            │                                      │        │
│  │      ├──────┼──────┼───────────────────┼────┤
│  │      │97年3 月7 日│屏東市○○路│陳俊明以其0000000000號手機撥打丁○○所│2,000元 │
│  │      │7 時10分。  │屏東市農會超│持之0000000000號手機，約定以右列金額之│        │
│  │      │            │市門口。    │代價向其購買等值之甲基安非安命，並由洪│        │
│  │      ├──────┤            │子權前往左列地點當場交付並收取金錢。  ├────┤
│  │      │97年3 月14日│            │                                      │3,000元 │
│  │      │13時。      │            │                                      │        │
│  │      ├──────┤            │                                      ├────┤
│  │      │97年3 月18日│            │                                      │3,000元 │
│  │      │11時。      │            │                                      │        │
├─┼───┼──────┼──────┼───────────────────┼────┤
│  │      │            │            │                                      │        │
│(三)│小組仔│97年2 月19日│屏東市瑞光里│ 「小組仔」以0000000000號手機撥打洪子0│2,300元 │
│  │      │21時許。    │民興路28號4 │ 900000000 號手機，約定以2,300 元向其 │        │
│  │      │            │樓之2 樓下。│ 買1 公克之甲基安非他命，並於同日21時7│        │
│  │      │            │            │ 分前往左列地點向丁○○取得甲基安非他 │        │
│  │      │            │            │ 並給付金錢。                         │        │
│  │      │            │            │                                      │        │
├─┼───┼──────┼──────┼───────────────────┼────┤
│(四)│李庭雲│97年3 月20日│屏東市教育大│ 李庭雲以其0000000000號手機撥打丁○○ │3,000元 │
│  │      │中午12時29分│學門口。    │ 0000000000號手機，約定以3,000 元 代價│        │
│  │      │許。        │            │ 向其購買4 分之1 錢之甲基安非他命，洪 │        │
│  │      │            │            │ 子權便騎機車將約定數量之甲基安非他命 │        │
│  │      │            │            │ 前往左列地點交付甲基安非他命並收取金 │        │
│  │      │            │            │ 錢。                                 │        │
│  │      │            │            │                                      │        │
├─┼───┼──────┼──────┼───────────────────┼────┤
│(五)│壬○○│97年3 月20日│壬○○位於屏│ 壬○○以其0000000000號手機撥打丁○○ │6,000元 │
│  │      │21時12分。  │東縣坎頂洲子│ 0000000000號手機，約定以6,000 元之代 │        │
│  │      │            │村光復路3 之│ 價向其購買等值之甲基安非他命後，將6, │        │
│  │      │            │1 號住處旁之│ 000 元放在小客車儀表板上，丁○○便前 │        │
│  │      │            │報廢福斯小客│ 往左列地點，將等值之甲基安非他命放在 │        │
│  │      │            │車。        │ 小客車上儀表板上，再自行取得金錢。   │        │
├─┼───┼──────┼──────┼───────────────────┼────┤
│(六)│王正耀│97年3 月17日│屏東市○○路│王正耀以其0000000000手機撥打庚○○所持│        │
│  │      │21 時27 分。│。          │用之0000000000手機，向丁○○購買3,000 │        │
│  │      │            │            │元等值之甲基安非他命，並由庚○○代為轉│        │
│  │      │            │            │告丁○○，由丁○○前往左列地點欲交付甲│        │
│  │      │            │            │基安非他命，惟此次因量未達王正耀之預期│        │
│  │      │            │            │而未交易完成。                        │        │
│  │      │            │            │                                      │        │
└─┴───┴──────┴──────┴───────────────────┴────┘
【附表三】郭定箎、丙○○共同販賣第一級毒品海洛因部分
┌─┬───┬──────┬──────┬───────────────────┬────┐
│  │ 買家 │  時    間  │  地    點  │        行                  為        │ 所  得 │
├─┼───┼──────┼──────┼───────────────────┼────┤
│(一)│黑人  │97年1 月21日│屏東縣萬丹鄉│「黑人」於97年1 月21日18時4 分35秒以其│2,000元 │
│  │      │18時至20許。│下蚶某7-11超│手機0000000000號手機撥打戊○○00000000│        │
│  │      │            │商。        │62 號 電話向其購買0.15公克海洛因後，再│        │
│  │      │            │            │於同日20 時41 分3 秒再次撥打戊○○上開│        │
│  │      │            │            │電話並再多購買0.15公克之海洛因，由郭定│        │
│  │      │            │            │篪前往左列地點，交付0.3 公克之海洛因予│        │
│  │      │            │            │黑人，並取得金錢。                    │        │
│  │      │            │            │                                      │        │
├─┼───┼──────┼──────┼───────────────────┼────┤
│(二)│施建洲│97年2 月25日│屏東市○○路│施建洲於97年2 月24日以其0000000000號手│1,000元 │
│  │      │1 時許。    │某間統一超商│機撥打戊○○0000000000號手機欲向其購買│        │
│  │      │            │前。        │1,000 元等值之海洛因，惟當天戊○○未在│        │
│  │      │            │            │屏東，直至97年2 月25日始由戊○○將約定│        │
│  │      │            │            │毒品於左列地點交付並取得金錢。        │        │
├─┼───┼──────┤            ├───────────────────┼────┤
│(三)│施建州│97年2 月29日│            │施建洲於97年2 月29日以其0000000000號撥│1,000元 │
│  │      │某時。      │            │打戊○○0000000000號手機欲向其購1,000 │        │
│  │      │            │            │元等值之海洛因，戊○○走路前往左列地點│        │
│  │      │            │            │交付並取得金錢。                      │        │
└─┴───┴──────┴──────┴───────────────────┴────┘
【附表四】郭定箎、丙○○（未據起訴）共同販賣第二級毒品甲基安
 非他命部分
┌─┬───┬──────┬──────┬───────────────────┬────┐
│  │ 買家 │  時    間  │  地    點  │        行                  為        │ 所  得 │
├─┼───┼──────┼──────┼───────────────────┼────┤
│(一)│陳俊明│97年1 月20日│屏東市某萬丹│陳俊明以其手機0000000000號手機撥打郭定│2,000元 │
│  │      │14時許。    │鄉下蚶某7-11│篪0000000000號電話向其購買2,000 元等值│        │
│  │      │            │超商。      │之甲基安非他命後，再由戊○○前往左列地│        │
│  │      │            │            │點，交付等值之甲基安非他命予陳俊明。  │        │
├─┼───┼──────┼──────┼───────────────────┼────┤
│(二)│壬○○│97年2 月1 日│壬○○位於屏│壬○○以其0000000000號手機撥打戊○○09│3,000元 │
│  │      │某時。      │東縣坎頂洲子│00000000號手機，約定以3,000 元之代價向│        │
│  │      │            │村光復路3 之│其購買等值之甲基安非他命後，由戊○○前│        │
│  │      │            │1 號住處旁之│往左列地點，將等值之甲基安非他命放在小│        │
│  │      │            │報廢福斯小客│客車上儀表板上。                      │        │
│  │      │            │車。        │                                      │        │
├─┼───┼──────┼──────┼───────────────────┼────┤
│(三)│辛○○│97年2 月20日│屏東市○○路│辛○○97年2 月20日以其0000000000號撥打│1,000元 │
│  │      │下午18時許。│與自由路口。│戊○○0000000000號手機欲向其購1,000 元│        │
│  │      │            │            │等值之甲基安非他命，由戊○○前往交付並│        │
│  │      │            │            │取得金錢。                            │        │
├─┼───┼──────┼──────┼───────────────────┼────┤
│(四)│施建洲│97年2 月25日│屏東市○○路│施建洲於97年2 月24日以其0000000000號手│3,000元 │
│  │      │1 時許。    │某間統一超商│機撥打戊○○0000000000號手機欲向其購買│        │
│  │      │（與附表三編│前。        │3,000 元等值之甲基安非他命，惟當天郭定│        │
│  │      │號(三)為想像競│            │篪未在屏東，直至97年2 月25日始由戊○○│        │
│  │      │合犯）      │            │將約定毒品於左列地點交付並取得金錢。  │        │
└─┴───┴──────┴──────┴───────────────────┴────┘
【附表五】庚○○幫助丁○○販賣甲基安非他命部分
┌───┬──────┬──────┬───────────────────┬────┐
│王正耀│97年3 月17日│屏東市○○路│王正耀以其0000000000手機撥打庚○○所持│        │
│      │21 時27 分。│上。        │用之0000000000手機，要向丁○○購買3,00│        │
│      │            │            │0 元等值之甲基安非他命，庚○○幫助將此│        │
│      │            │            │訊息轉告丁○○，此次未交易完成。      │        │
└───┴──────┴──────┴───────────────────┴────┘
【附表六】
┌──────────────────────────────────────────┐
│(一)     殘留於研磨機1台、電子秤3台、壓模具1組之海洛因粉末。                          │
├──────────────────────────────────────────┤
│(二)     殘留於電子秤3台上之甲基安非他命粉末。                                        │
├──────────────────────────────────────────┤
│(三)     戊○○所有供販賣海洛因所用研磨機1台。                                        │
├──────────────────────────────────────────┤
│(四)     戊○○所有供販賣海洛因及甲基安非他命所用電子秤1台。                          │
├──────────────────────────────────────────┤
│(五)     戊○○所有預備供販賣海洛因及甲基安非他命分裝所用之分裝袋1包。                ││
├──────────────────────────────────────────┤
│(六)     於丁○○住處扣案丙○○所有供販賣海洛因及甲基安非他命所用之電子秤2台          │
├──────────────────────────────────────────┤
│(七)     於丁○○住處扣案丙○○所有供販賣海洛因所用之壓模具1組。                      │
├──────────────────────────────────────────┤
│(八)     丁○○所有預備供販賣海洛因及甲基安非他命分裝所用之分裝袋1包。                │
├──────────────────────────────────────────┤
│(九)     戊○○所有供販賣海洛因及甲基安非他命所用之易利信牌手機1 支（含門號0000000000 │
│       號SIM 卡1 張）                                                               │
├──────────────────────────────────────────┤
│(十)     戊○○所有供附表一販賣海洛因所用之MEGA牌手機1 支（含門號0000000000號SIM 卡1  │
│       張）。                                                                       │
├──────────────────────────────────────────┤
│(十一)     丁○○所有供販賣海洛因及甲基安非他命所用之之易利信牌手機1 支（含門號000000000│
│       9 SIM卡1 張）。                                                              │
└──────────────────────────────────────────┘
【附表七】所處之罪刑
┌──────┬─────────────┬──────────────────────┐
│附表一      │戊○○共同販賣第一級毒品。│ 處有期徒刑捌年，褫奪公權陸年，扣案之附表六 │
│            │                          │ 編號(一)之物沒收銷燬之、編號(三)、(四)、(五)、(六)、 │
│            │                          │ (七)、(八)、(十)、(十一)之物沒收之。未扣案之共同販賣 │
│            │                          │ 第一級毒品所得新臺幣玖仟元與丁○○、丙○○ │
│            │                          │ 連帶沒收之，如全部或一部不能沒收時，以其等 │
│            │                          │ 財產連帶抵償之。                           │
│            │                          │                                            │
│            ├─────────────┼──────────────────────┤
│            │丁○○共同販賣第一級毒品。│ 處有期徒刑拾伍年，褫奪公權捌年，扣案之附表 │
│            │                          │ 六編號(一)之物沒收銷燬之、編號(三)、(四)、(五)、(六) │
│            │                          │ 、(七)、(八)、(十)、(十一)之物沒收之。未扣案之共同販 │
│            │                          │ 賣第一級毒品所得臺幣玖仟元與戊○○、丙○○ │
│            │                          │ 連帶沒收之，如全部或一部不能沒收時，以其等 │
│            │                          │ 財產連帶抵償之。                           │
├──────┼─────────────┼──────────────────────┤
│附表二編號(一)│丁○○共同販賣第二級毒品。│ 處有期徒刑肆年，褫奪公權年，扣案之附表六 │
│            │                          │ 編號(二)之物沒收銷燬之、編號(六)、(八)、(十一)之物沒 │
│            │                          │ 收之。未扣案之共同販賣第二級毒品所得新臺幣 │
│            │                          │ 壹仟元與丙○○、甲男連帶沒收之，如全部或一 │
│            │                          │ 部不能沒收時，以其等財產連帶抵償之。       │
│            ├─────────────┼──────────────────────┤
│            │丁○○共同販賣第二級毒品。│ 處有期徒刑肆年，褫奪公權年，扣案之附表六 │
│            │                          │ 編號(二)之物沒收銷燬之、編號(六)、(八)、(十一)之物沒 │
│            │                          │ 收之。未扣案之共同販賣第二級毒品所得新臺幣 │
│            │                          │ 壹仟元與丙○○連帶沒收之，如全部或一部不能 │
│            │                          │ 沒收時，以其等財產連帶抵償之。             │
│            ├─────────────┼──────────────────────┤
│            │丁○○共同販賣第二級毒品。│ 處有期徒刑肆年，褫奪公權年，扣案之附表六 │
│            │                          │ 編號(二)之物沒收銷燬之、編號(六)、(八)、(十一)之物沒 │
│            │                          │ 收之。未扣案之共同販賣第二級毒品所得新臺幣 │
│            │                          │ 壹仟元與丙○○、甲男連帶沒收之，如全部或一 │
│            │                          │ 部不能沒收時，以其等財產連帶抵償之。       │
│            ├─────────────┼──────────────────────┤
│            │丁○○共同販賣第二級毒品。│ 處有期徒刑肆年，褫奪公權年，扣案之附表六 │
│            │                          │ 編號(二)之物沒收銷燬之、編號(六)、(八)、(十一)之物沒 │
│            │                          │ 收之。未扣案之共同販賣第二級毒品所得新臺幣 │
│            │                          │ 壹仟元與丙○○、甲男連帶沒收之，如全部或一 │
│            │                          │ 部不能沒收時，以其等財產連帶抵償之。       │
│            ├─────────────┼──────────────────────┤
│            │丁○○共同販賣第二級毒品。│ 處有期徒刑肆年，褫奪公權年，扣案之附表六 │
│            │                          │ 編號(二)之物沒收銷燬之、編號(六)、(八)、(十一)之物沒 │
│            │                          │ 收之。未扣案之共同販賣第二級毒品所得新臺幣 │
│            │                          │ 壹仟元與丙○○、甲男連帶沒收之，如全部或一 │
│            │                          │ 部不能沒收時，以其等財產連帶抵償之。       │
│            ├─────────────┼──────────────────────┤
│            │丁○○共同販賣第二級毒品。│ 處有期徒刑肆年，褫奪公權年，扣案之附表六 │
│            │                          │ 編號(二)之物沒收銷燬之、編號(六)、(八)、(十一)之物沒 │
│            │                          │ 收之。未扣案之共同販賣第二級毒品所得新臺幣 │
│            │                          │ 壹仟元與丙○○、甲男連帶沒收之，如全部或一 │
│            │                          │ 部不能沒收時，以其等財產連帶抵償之。       │
├──────┼─────────────┼──────────────────────┤
│附表二編號(二)│丁○○共同販賣第二級毒品。│ 處有期徒刑肆年，褫奪公權年，扣案之附表六 │
│            │                          │ 編號(二)之物沒收銷燬之、編號(六)、(八)、(十一)之物沒 │
│            │                          │ 收之。未扣案之共同販賣第二級毒品所得新臺幣 │
│            │                          │ 貳仟元與丙○○連帶沒收之，如全部或一部不能 │
│            │                          │ 沒收時，以其等財產連帶抵償之。             │
│            ├─────────────┼──────────────────────┤
│            │丁○○共同販賣第二級毒品。│ 處有期徒刑肆年，褫奪公權年，扣案之附表六 │
│            │                          │ 編號(二)之物沒收銷燬之、編號(六)、(八)、(十一)之物沒 │
│            │                          │ 收之。未扣案之共同販賣第二級毒品所得新臺幣 │
│            │                          │ 貳仟元與丙○○連帶沒收之，如全部或一部不能 │
│            │                          │ 沒收時，以其等財產連帶抵償之。             │
│            ├─────────────┼──────────────────────┤
│            │丁○○共同販賣第二級毒品。│ 處有期徒刑肆年，褫奪公權年，扣案之附表六 │
│            │                          │ 編號(二)之物沒收銷燬之、編號(六)、(八)、(十一)之物沒 │
│            │                          │ 收之。未扣案之共同販賣第二級毒品所得新臺幣 │
│            │                          │ 仟元與丙○○連帶沒收之，如全部或一部不能 │
│            │                          │ 沒收時，以其等財產連帶抵償之。             │
│            ├─────────────┼──────────────────────┤
│            │丁○○共同販賣第二級毒品。│ 處有期徒刑肆年，褫奪公權年，扣案之附表六 │
│            │                          │ 編號(二)之物沒收銷燬之、編號(六)、(八)、(十一)之物沒 │
│            │                          │ 收之。未扣案之共同販賣第二級毒品所得新臺幣 │
│            │                          │ 仟元與丙○○連帶沒收之，如全部或一部不能 │
│            │                          │ 沒收時，以其等財產連帶抵償之。             │
│            │                          │                                            │
├──────┼─────────────┼──────────────────────┤
│附表二編號(三)│丁○○共同販賣第二級毒品。│ 處有期徒刑肆年，褫奪公權年，扣案之附表六 │
│            │                          │ 編號(二)之物沒收銷燬之、編號(六)、(八)、(十一)之物沒 │
│            │                          │ 收之。未扣案之共同販賣第二級毒品所得新臺幣 │
│            │                          │ 貳仟佰元與丙○○連帶沒收之，如全部或一部 │
│            │                          │ 不能沒收時，以其等財產連帶抵償之。         │
│            │                          │                                            │
├──────┼─────────────┼──────────────────────┤
│附表二編號(四)│丁○○共同販賣第二級毒品。│ 處有期徒刑肆年，褫奪公權年，扣案之附表六 │
│            │                          │ 編號(二)之物沒收銷燬之、編號(六)、(八)、(十一)之物沒 │
│            │                          │ 收之。未扣案之共同販賣第二級毒品所得新臺幣 │
│            │                          │ 仟元與丙○○連帶沒收之，如全部或一部不能 │
│            │                          │ 沒收時，以其等財產連帶抵償之。             │
│            │                          │                                            │
├──────┼─────────────┼──────────────────────┤
│附表二編號(五)│丁○○共同販賣第二級毒品。│ 處有期徒刑肆年，褫奪公權年，扣案之附表六 │
│            │                          │ 編號(二)之物沒收銷燬之、編號(六)、(八)、(十一)之物沒 │
│            │                          │ 收之。未扣案之共同販賣第二級毒品所得新臺幣 │
│            │                          │ 陸仟元與丙○○連帶沒收之，如全部或一部不能 │
│            │                          │ 沒收時，以其等財產連帶抵償之。             │
│            │                          │                                            │
├──────┼─────────────┼──────────────────────┤
│附表二編號(六)│丁○○共同販賣第二級毒品，│ 處有期徒刑年，褫奪公權貳年，扣案之附表六 │
│            │未遂。                    │ 編號(二)之物沒收銷燬之、編號(六)、(八)、(十一)之物沒 │
│            │                          │ 收之。                                     │
├──────┼─────────────┼──────────────────────┤
│附表三編號(一)│戊○○共同販賣第一級毒品。│ 處有期徒刑捌年，褫奪公權陸年，扣案之附表六 │
│            │                          │ 編號(一)之物沒收銷燬之、編號(三)、(四)、(五)、(六)、 │
│            │                          │ (七)、(九)物沒收之。未扣案之共同販賣第一級毒品 │
│            │                          │ 所得新臺幣貳仟元與丙○○連帶沒收之，如全部 │
│            │                          │ 或一部不能沒收時，以其等財產連帶抵償之。   │
├──────┼─────────────┼──────────────────────┤
│附表三編號(二)│戊○○共同販賣第一級毒品。│ 處有期徒刑拾伍年，褫奪公權捌年，扣案之附表 │
│            │                          │ 六編號(一)、(二)之物沒收銷燬之、編號(三)、(四)、(五) │
│            │                          │ 、(六)、(七)、(九)之物沒收之。未扣案之共同販賣第 │
│            │                          │ 一級毒品所得新臺幣肆仟元與丙○○連帶沒收之 │
│            │                          │ ，如全部或一部不能沒收時，以其等財產連帶抵 │
│            │                          │ 償之。                                     │
├──────┼─────────────┼──────────────────────┤
│附表三編號(三)│戊○○共同販賣第一級毒品。│處有期徒刑拾伍年，褫奪公權捌年，扣案之附表六│
│            │                          │編號(一)之物沒收銷燬之、編號(三)、(四)、(五)、(六)、(七)│
│            │                          │、(九)之物沒收之。未扣案之共同販賣第一級毒品所│
│            │                          │得新臺幣壹仟元與丙○○連帶沒收之，如全部或一│
│            │                          │部不能沒收時，以其等財產連帶抵償之。        │
├──────┼─────────────┼──────────────────────┤
│附表四編號(一)│戊○○共同販賣第二級毒品。│ 處有期徒刑肆年，褫奪公權年，扣案之附表六 │
│            │                          │ 編號(二)之物沒收銷燬之、編號(四)、(五)、(六)、(九)之 │
│            │                          │ 物沒收之。未扣案之共同販賣第二級毒品所得新 │
│            │                          │ 臺幣貳仟元與丙○○連帶沒收之，如全部或一部 │
│            │                          │ 不能沒收時，以其等財產連帶抵償之。         │
│            │                          │                                            │
├──────┼─────────────┼──────────────────────┤
│附表四編號(二)│戊○○共同販賣第二級毒品。│ 處有期徒刑肆年，褫奪公權年，扣案之附表六 │
│            │                          │ 編號(二)之物沒收銷燬之、編號(四)、(五)、(六)、(九)之 │
│            │                          │ 物沒收之。未扣案之共同販賣第二級毒品所得新 │
│            │                          │ 臺幣仟元與丙○○連帶沒收之，如全部或一部 │
│            │                          │ 不能沒收時，以其等財產連帶抵償之。         │
│            │                          │                                            │
├──────┼─────────────┼──────────────────────┤
│附表四編號(三)│戊○○共同販賣第二級毒品。│ 處有期徒刑肆年，褫奪公權年，扣案之附表六 │
│            │                          │ 編號(二)之物沒收銷燬之、編號(四)、(五)、(六)、(九)之 │
│            │                          │ 物沒收之。未扣案之共同販賣第二級毒品所得新 │
│            │                          │ 臺幣壹仟元與丙○○連帶沒收之，如全部或一部 │
│            │                          │ 不能沒收時，以其等財產連帶抵償之。         │
│            │                          │                                            │
├──────┼─────────────┼──────────────────────┤
│附表五      │庚○○幫助販賣第二級毒品，│ 處有期徒刑貳年，緩刑伍年，並應向指定之公益 │
│            │未遂。                    │ 團體、地方自治團體或社區提供壹佰貳拾小時之 │
│            │                          │ 義務勞務。緩刑期間付保護管束。             │
│            │                          │                                            │
│            │                          │                                            │
│            │                          │                                            │
└──────┴─────────────┴──────────────────────┘
中    華    民    國    98    年    9    月      2    日
                                    書記官  馮得弟
以上正本證明與原本無異。
如不服本判決應於收受判決後10日內向本院提出上訴書狀，並應
敘述具體理由；其未敘述上訴理由者，應於上訴期間屆滿後20日
內向本院補提理由書（均須按他造當事人之人數附繕本）「切勿
逕送上級法院」。


司法院資訊處製作；財團法人民間司法改革基金會備份。
